ACORDAO-COMPLETO-2584103

ACÓRDÃO DE RELAÇÃO

ACÓRDÃO DE RELAÇÃO 726/2023 ATA 15/2023 - PLENÁRIO

Acórdão 726/2023-TCU-Plenário
Os Ministros do Tribunal de Contas da União ACORDAM, por unanimidade, de acordo com os pareceres emitidos nos autos, com fundamento nos arts. 143, inciso V, alínea "a", e 169, inciso V, do Regimento Interno do TCU, em considerar alcançados os objetivos do acompanhamento e arquivar o presente processo, sem prejuízo de determinar à Secretaria-Geral de Controle Externo que dê continuidade ao acompanhamento sistemático de editais e contratos de órgãos e entes, ainda que não integrantes da Administração Pública Federal, que recebem recursos federais e paraestatais no âmbito de aquisições logísticas.
1. Processo TC-Processo 007.372/2022-1 (ACOMPANHAMENTO) 
	1.1. Interessados: Assessoria Especial de Controle Interno do Ministério da Economia (extinta) ; Diretoria de integridade  (controle Interno do Ministério da Saúde) - (extinta) ; Diretoria de Administração e Logística (00.394.460/0439-75) ; Secretaria-executiva do Ministério da Saúde (00.394.544/0173-12) .
	1.2. Órgão/Entidade: Advocacia-Geral da União; Câmara dos Deputados; Casa Civil da Presidência da República; Conselho Federal de Contabilidade; Conselho Nacional de Justiça; Conselho Nacional do Ministério Público; Controladoria-Geral da União; Defensoria Pública da União; Justiça do Distrito Federal e Territórios (vinculador) ; Justiça do Trabalho (vinculador) ; Justiça Eleitoral (vinculador) ; Justiça Federal (vinculador) ; Justiça Militar (vinculador) ; Ministério da Agricultura, Pecuária e Abastecimento (extinto) ; Ministério da Cidadania (extinto) ; Ministério da Ciência, Tecnologia e Inovação; Ministério da Defesa; Ministério da Economia (extinto) ; Ministério da Educação; Ministério da Infraestrutura (extinto) ; Ministério da Justiça e Segurança Pública; Ministério da Mulher, da Família e dos Direitos Humanos (extinto) ; Ministério da Previdência Social; Ministério da Saúde; Ministério das Comunicações; Ministério das Relações Exteriores; Ministério de Minas e Energia; Ministério do Desenvolvimento Regional (extinto) ; Ministério do Meio Ambiente e Mudança do Clima; Ministério do Trabalho e Emprego; Ministério do Trabalho e Previdência (extinto) ; Ministério do Turismo; Ministério Público da União; Ministério Público do Distrito Federal e dos Territórios; Ministério Público do Trabalho; Ministério Público Federal; Ministério Público Militar; Órgãos e Entidades Estaduais (vinculador) ; Órgãos e Entidades Municipais (vinculador) ; Presidência da República; Senado Federal; Superior Tribunal de Justiça; Superior Tribunal Militar; Supremo Tribunal Federal; Tribunal de Contas da União; Vice-Presidência da República.
	1.3. Relator: Ministro Vital do Rêgo.
	1.4. Representante do Ministério Público: não atuou.
	1.5. Unidade Técnica: Unidade de Auditoria Especializada em Contratações (AudContratações) .
	1.6. Representação legal: não há.
	1.7. Determinações/Recomendações/Orientações: não há.

Advocacia-Geral da União; Câmara dos Deputados; Casa Civil da Presidência da República; Conselho Federal de Contabilidade; Conselho Nacional de Justiça; Conselho Nacional do Ministério Público; Controladoria-Geral da União; Defensoria Pública da União; Justiça do Distrito Federal e Territórios (vinculador); Justiça do Trabalho (vinculador); Justiça Eleitoral (vinculador); Justiça Federal (vinculador); Justiça Militar (vinculador); Ministério da Agricultura, Pecuária e Abastecimento (extinto); Ministério da Cidadania (extinto); Ministério da Ciência, Tecnologia e Inovação; Ministério da Defesa; Ministério da Economia (extinto); Ministério da Educação; Ministério da Infraestrutura (extinto); Ministério da Justiça e Segurança Pública; Ministério da Mulher, da Família e dos Direitos Humanos (extinto); Ministério da Previdência Social; Ministério da Saúde; Ministério das Comunicações; Ministério das Relações Exteriores; Ministério de Minas e Energia; Ministério do Desenvolvimento Regional (extinto); Ministério do Meio Ambiente e Mudança do Clima; Ministério do Trabalho e Emprego; Ministério do Trabalho e Previdência (extinto); Ministério do Turismo; Ministério Público da União; Ministério Público do Distrito Federal e dos Territórios; Ministério Público do Trabalho; Ministério Público Federal; Ministério Público Militar; Órgãos e Entidades Estaduais (vinculador); Órgãos e Entidades Municipais (vinculador); Presidência da República; Senado Federal; Superior Tribunal de Justiça; Superior Tribunal Militar; Supremo Tribunal Federal; Tribunal de Contas da União; Vice-Presidência da República.

Assessoria Especial de Controle Interno do Ministério da Economia (extinta); Diretoria de integridade (controle Interno do Ministério da Saúde) - (extinta); Diretoria de Administração e Logística (00.394.460/0439-75); Secretaria-executiva do Ministério da Saúde (00.394.544/0173-12).

VITAL DO RÊGO

não há.

Não atuou.

ACOMPANHAMENTO (ACOM)

Unidade de Auditoria Especializada em Contratações (AudContratações).